臺灣臺北地方法院民事裁定  
111年度勞補字第303號
原      告  黃瀞誼  
訴訟代理人  趙友貿律師（法扶律師）
上列原告與被告伊瑪格科技有限公司間請求給付工資等事件，本
院裁定如下：
    主  文
原告應於收受本裁定後五日內，繳納裁判費新臺幣肆仟玖佰玖拾
參元，逾期未繳納，即駁回其訴。
    理  由
一、按原告之訴，起訴不合程式或不備其他要件者，法院應以裁
　　定駁回之。但其情形可以補正者，審判長應定期間先命補正
　　，此觀民事訴訟法第249 條第1 項但書第6 款定有明文。又
    提起民事訴訟，應依民事訴訟法規定繳納裁判費，此為必須
    具備之程式。以一訴主張數項標的者，其價額合併計算之；
    非因財產權而起訴者，徵收裁判費新臺幣（下同）3,000 元
    ，民事訴訟法第77條之2 第1 項本文、第77條之14第1 項亦
    有明文。復因給付工資、退休金或資遣費涉訟，勞工起訴暫
    免徵收裁判費三分之二，同觀勞動事件法第12條第1 項亦悉
    。
二、經查，本件原告起訴未據繳納裁判費，又原告曾向臺北市政
    府勞動局申請勞資爭議調解，但兩造調解不成立乙節，有其
    所提該調解紀錄附卷可參，屬勞動事件法第16條第1 項第1
    款之情形，故本件原告起訴程序上自屬有據。經查：
　㈠本件訴之聲明第1 項、第2 項係請求被告給付28萬567 元及
    法定遲延利息，與被告應提繳3 萬6,810 元（訴之聲明雖載
    為3 萬6,180 元，但依附表3 及起訴狀內文應係3 萬6,810
    元之誤繕）至原告於勞工保險局設立之勞工退休金專戶，但
    聲明第1 項其中4 萬158 元乃主張為被告代墊款項之返還，
    尚與工資、退休金或資遣費不同而應分離計算，故分離後此
    部分訴訟標的金額應為27萬7,219 元（計算式：280,567 ＋
    36,810－40,158＝277,219 ），本應徵收第一審裁判費2,98
    0 元，但因原告係請求被告給付工資、資遣費與特休未休工
    資，參首揭規定，得暫免徵收第一審裁判費2/3 即1,987 元
    （計算式：2,980 × 2/3 ≒1,987 ，元以下四捨五入），故
    應先繳納993 元裁判費（計算式2,980 －1,987 ＝993 ）；
    至4 萬158 元部分，應徵收第一審裁判費1,000 元。
　㈡本件訴之聲明第3 項係請求被告開立非自願離職證明書予原
    告，核屬非財產權訴訟，依民法第77條之14第1 項規定，應
    徵收裁判費3,000 元。
　㈢職是，揆諸首揭規定，本件應先徵收4,993 元裁判費（計算
    式：3,000 ＋993 ＋1,000 ＝4,993 ），茲依首揭規定，限
    原告於本裁定送達後5 日內，向本院補繳上開金額之裁判費
    ，逾期未繳納，即駁回其訴，特此裁定。另應自行確認訴之
    聲明第2 項提繳勞動退休金金額有無誤載之處，併予指明。
中　　華　　民　　國　 111　　年　　5 　　月　　18　　日
                  勞動法庭  法　官　黃鈺純
以上正本係照原本作成。
本裁定不得抗告。
中　　華　　民　　國　 111　　年　　5 　　月　　18　　日
                            書記官  施盈如